最高法院刑事裁定　　　　　　　　　 111年度台抗字第1136號
抗　告　人　陳恩得
上列抗告人因違反毒品危害防制條例案件，不服臺灣高等法院中
華民國111年7月14日駁回聲請再審之裁定（111年度聲再字第290
號），提起抗告，本院裁定如下：
    主  文
抗告駁回。
    理  由
一、本件抗告人陳恩得因違反毒品危害防制條例案件，對於原審
    法院民國110年5月11日110年度上訴字第802號刑事判決（嗣
    經本院110 年度台上字第5799號程序判決駁回上訴，下稱原
    確定判決）聲請再審，其聲請意旨略稱：⑴依原確定判決所
    認定之犯罪時間，抗告人係在新竹工作，未曾離開，不可能
    前往與楊秋鴻交易毒品，有麗清環保有限公司（下稱麗清公
    司）出具之證明書可證。又就本件販賣毒品犯行，檢察官就
    抗告人與購毒者楊秋鴻間關於如何聯繫販賣毒品、毒品種類
    、數量、價金、交易時間及地點之通訊監察譯文並未舉證，
    原確定判決僅憑雙方間通話內容涉及楊秋鴻曾向抗告人抱怨
    甲基安非他命品質不佳等情，遽認定抗告人確有本件販賣毒
    品予楊秋鴻之犯行，自有應調查證據未予調查及適用法規不
    當之違誤。⑵交易當日抗告人記得曾帶綽號「阿東」之不詳
    男子至楊秋鴻住處，在場尚有「何政宇」之人親見係「阿東
    」與楊秋鴻進行毒品交易而非抗告人，實有傳喚證人「何政
    宇」到庭查明真相之必要；另原確定判決未再傳喚楊秋鴻到
    庭進行交互詰問，亦有欠當，以上證據為原確定判決案件審
    理時未經審酌之證據，足生合理懷疑，而具有「確實性」，
    爰依刑事訴訟法第420條第1項第6款規定聲請再審云云。
二、原裁定略以： 
㈠、原確定判決已依憑抗告人之供述、證人楊秋鴻於警詢、偵訊
    及第一審法院審理時之證述，及卷附其餘相關證據資料相互
    勾稽，為綜合判斷，認定抗告人有本件販賣第二級毒品甲基
    安非他命予楊秋鴻之犯行。且已敘明審酌卷附證據資料，抗
    告人所稱係由綽號「阿東」（後稱即係「杭皓程」）之人與
    楊秋鴻交易毒品一情前後所供情節已有齟齬，並與楊秋鴻所
    證不符，復與卷附其2 人間之通訊監察譯文內容不相吻合，
    並就抗告人指摘楊秋鴻證述先後不一且可能誤認交易對象、
    通訊監察譯文未談及交易毒品品項、價格、數量，及所稱當
    時係在新竹工作，無法任意外出等辯詞如何不足採信等旨甚
    詳。所為論斷，有卷存事證足憑，核無違背客觀存在之經驗
    法則、論理法則，亦無判決理由矛盾或不備之違法情形。
㈡、抗告人固提出上開再審證據，惟稽之上開證明書縱令屬實，
    僅能證明抗告人於107 年8月17日至8月20日經麗清公司派遣
    至新竹工作並住宿飯店之事實，與原確定判決所認定抗告人
    係於107年7月5日後至同年8月13日前之某日，與楊秋鴻相約
    在新北市林口區交易甲基安非他命之犯行並不相斥，自不足
    以動搖原確定判決認定之犯行。其餘就檢察官舉證不足之抗
    辯，並非提出新事實或新證據，實係就原確定判決已審酌證
    據之證據為相異評價，及對原確定判決採證認事職權的適法
    行使任意指摘，且此部分亦經最高法院上開駁回上訴之判決
    詳為說明指駁，以上均難謂符合刑事訴訟法第420條第1項第
    6 款得提起再審之新事實或新證據之要件，此部分聲請再審
    ，自屬無理由。至證人楊秋鴻已於原確定判決案件第一審審
    理時，經傳喚到庭接受當事人行交互詰問，已足以保障其詰
    問權，難謂有何不當剝奪詰問權之情事，是此部分所述再審
    理由，顯與刑事訴訟法第420 條第1項第6款之規定不相適合
    ，聲請再審之程序違背規定而屬不合法。
㈢、是以，抗告人所提出之上開新證據、新事實或主張，無論係
    單獨或結合先前已經存在卷內之各項證據資料予以綜合判斷
    ，尚不足以動搖原確定判決所認定事實之基礎，而為抗告人
    無罪、免訴、免刑或輕於原判決所認罪名之判決，尚非「確
    實」之新證據，不符上述法定聲請再審之要件，自屬無理由
    。至指摘原確定判決未傳喚楊秋鴻到庭詰問一情，則係對原
    確定判決有無採證違背證據法則及應於審判期日調查而未調
    查證據之指摘，屬得否據以提起非常上訴之問題，抗告人據
    以提起再審之主張，自屬不合法，爰駁回其再審之聲請等旨
    。於法核無違誤。
㈣、另法院認為無再審理由而以裁定予以駁回者，不得更以同一
    原因聲請再審；法院認為聲請再審之程序違背規定，且無可
    補正者，應以裁定駁回之，刑事訴訟法第434 條第3項、第1
    項、第433 條定有明文。抗告人以漏未傳喚證人何政宇到庭
    詰問以查明並非抗告人販毒一情，前業經抗告人對原確定判
    決依同法第420 條第1項第6款規定聲請再審，並經原審法院
    以其再審聲請無理由，而以110年度聲再字第647號裁定駁回
    其聲請確定在案。茲抗告人仍以前揭聲請案件之相同事由及
    證據方法，再為本件之聲請，此部分聲請再審應係不合法，
    而非聲請再審無理由，原裁定認此部分聲請再審為無理由，
    其說明固有微疵，然對於本件裁定結果並無影響，尚不構成
    撤銷更裁之原因，自不待言。
三、抗告意旨並未具體指摘原裁定究竟有如何違法或不當之情形
    ，猶執其在原審聲請再審之同一理由，泛謂原判決對於各該
    證言所為證明力之判斷及相關證人未予傳喚到庭均有違誤等
    語，無非係執其主觀上自認符合前揭再審要件之證據，就原
    裁定已詳為論駁之事項，徒憑己意，再事爭辯，及對於原判
    決採證認事職權之適法行使，任意指摘原裁定違法，應認其
    抗告為無理由，予以駁回。
據上論結，應依刑事訴訟法第412條，裁定如主文。
中    華    民    國   111    年    9     月    14    日
                  刑事第七庭審判長法  官  段  景  榕  
                                  法  官  汪  梅  芬  
                                  法  官  宋  松  璟  
                                  法  官  黃  斯  偉  
                                  法  官  沈  揚  仁  
本件正本證明與原本無異
                                  書記官
中    華    民    國   111    年    9     月    19    日